【裁判字號】    90,易,528
【裁判日期】    901031
【裁判案由】    毒品危害防制條例
【裁判全文】
台灣苗栗地方法院刑事判決                            九十年度易字第五二八號
    公  訴  人  臺灣苗栗地方法院檢察署檢察官
    被      告  甲○○
右列被告因違反毒品危害防制條例案件，茲經檢察官提起公訴（九十年度毒偵緝字第
一五四號），本院判決如左：
    主  文
甲○○連續施用第二級毒品，處有期徒刑陸月，如易科罰金，以參佰元折算壹日。
    事  實
一、甲○○前因施用第二級毒品安非他命，經本院裁定送觀察、勒戒後，認無繼續施
    用毒品之傾向，於民國八十七年七月十日以八十七年度易字第七三一號為免刑判
    決確定。嗣再基於施用安非他命之概括犯意，自八十八年一月二十六日起至同年
    七月二十一、二日前後，在苗栗縣苗栗市某不詳姓名友人住處連續多次施用安非
    他命，經警查獲，復經本院裁定送觀察勒戒，經判定有繼續施用傾用，而裁定施
    以強制戒治一年（於八十九年一月間裁定停止強制戒治交付保護管束，八十九年
    六月間裁定撤銷停止戒治），並經本院於八十八年十一月十日依違反毒品危害防
    制條例罪，判處有期徒刑七月而於同年十二月十六日確定（尚未執行完畢）。詎
    甲○○仍不知悔改，復基於施用第二級毒品安非他命之概括犯意，分別於八十九
    年五月十五日前四日內某時、同年六月二十六日前四日內某時，在不詳處所，連
    續施用第二級毒品安非他命。嗣分別於八十九年五月十五日及同年六月二十六日
    依保護管束規定定期至臺灣苗栗地方法院檢察署採尿送驗時，其結果均呈甲基安
    非他命陽性反應，始悉上情。
二、案經臺灣苗栗地方法院檢察署檢察官自動檢舉偵查起訴。
    理  由
一、訊據被告甲○○矢口否認犯行，辯稱：曾於檢驗前至台北市耕莘醫院動切除子宮
    手術，伊未施用安非他命，何以驗尿結果會有毒品反應，伊並不知情云云；惟查
    ，被告於上開日期在臺灣苗栗地方法院檢察署採尿檢驗結果係呈甲基安非他命陽
    性反應，有中山醫學院附設孫中山先生紀念醫院藥物濫用檢測中心八十九年五月
    二十三日、同年七月十七日先後出具之檢驗報告共二紙附卷可佐，而「安非他命
    經口服投與後，約百分之七十於二十小時內自尿中排出，約百分之九十於九十六
  小時內自尿中排出」，行政院衛生署藥物食品檢驗局八十一藥檢壹字第○○一一
    五六號函，已就安非他命之吸食與尿液檢驗間之相關性予以詳細說明，足證被告
    於八十九年五月十五日前四日內某時、同年六月二十六日前四日內某時，確有施
    用安非他命之犯行；被告雖自稱曾於檢驗前動過手術，然衡諸常情，被告既係在
    臺灣苗栗地方法院檢察署觀護人室先後二次接受尿液檢驗，且二次之時間相隔約
    四十餘日，是其檢驗結果顯非因手術麻醉或服用止痛藥之結果甚明。況安非他命
    為第二級毒品，屬違禁物，「耕莘醫院」又為國內合法醫療機關，就切除子宮之
    手術或治療所需，不可能使用內含安非他命之藥物，更不可能使用期間長達四十
    日之久，被告竟以住院可能有使用藥物為由，意圖推卸其吸食毒品之犯行，顯屬
    畏罪卸責之詞，洵無可採，且無調查之必要，附此敘明。揆諸前揭說明，本件被
    告事證明確，其非法吸用安非他命之犯行亦堪認定。
二、查安非他命為毒品危害防制條例第二條第二項第二款規定之第二級毒品，核被告
    甲○○所為，係犯該條例第十條第二項之施用毒品罪。被告所為數行為，時間緊
    接，所犯罪名相同，顯係基於概括之犯意為之，為連續犯，爰依刑法第五十六條
    之規定以一罪論，並加重其刑。被告多次持有毒品之低度行為為施用之高度行為
    所吸收，不另論罪。爰審酌被告有多項毒品前科，素行不佳，前於八十二年間，
    因違反麻醉藥品管理條例等罪，經臺灣新竹地方法院先後判處有期徒刑六月、七
    月、七月等刑，最後一次於八十三年間，復因違反麻醉藥品管理條例，經同院判
    處有期徒刑五月，於八十三年十一月六日確定，八十四年二月十五日易科罰金執
    行完畢（距本件行為時已逾五年，故未構成累犯），嗣於八十七年間又因施用安
    非他命，經本院為免刑判決，仍不知悔悟，仍連續施用毒品，復經本院裁定送觀
    察勒戒、強制戒治，並於八十九年一月間裁定停止強制戒治交付保護管束，有關
    施用毒品犯行，亦經本院判處有期徒刑七月而於八十八年十二月十六日確定，有
    臺灣高等法院被告全國前案紀錄表附卷可稽；詎於保護管束期間復犯本件施用毒
    品罪，雖因法律規定，未構成累犯，然足證被告積習難改，惟鑑於其除施用毒品
    外，並無其他犯行紀錄，所生之危害亦屬自戕身體之行為，尚無嚴重之反社會惡
    性等一切情狀，量處如主文所示之刑，並同時諭知易科罰金之折算標準，以示懲
    儆。
據上論斷，應依刑事訴訟法第二百九十九條第一項前段，毒品危害防制條例第十條第
二項，刑法第十一條前段、第五十六條、第四十一條第一項前段，罰金罰鍰提高標準
條例第二條，判決如主文。
本案經檢察官蔡宗到庭執行職務
中      華      民      國    九十      年      十      月    三十一    日
                                臺灣苗栗地方法院刑事第一庭
                                    法  官  楊  台  清
右正本證明與原本無異。
如不服本判決，應於判決送達後十日內向本院提出上訴狀( 應附繕本 )，上訴於
臺灣高等法院台中分院。
                                    書記官  李  惠  雯
中      華      民      國    九十      年      十      月    三十一    日
附錄條文：
毒品危害防制條例第十條第二項
施用第二級毒品者，處三年以下有期徒刑。


司法院資訊處製作；財團法人民間司法改革基金會備份。
